【裁判字號】    98,訴,304
【裁判日期】    980316
【裁判案由】    毒品危害防制條例
【裁判全文】
臺灣板橋地方法院刑事判決               98年度訴字第304號
公  訴  人  臺灣板橋地方法院檢察署檢察官
被      告  甲○○
上列被告因毒品危害防制條例案件，經檢察官提起公訴（98年度
毒偵字第123 號），被告於準備程序中對被訴之事實為有罪陳述
，本院合議庭裁定由受命法官獨任行簡式審判程序，並判決如下
：
    主    文
甲○○施用第一級毒品，累犯，處有期徒刑柒月。
    事    實
一、甲○○於民國91年間，因施用毒品案件，經臺灣臺中地方法
    院以91年度毒聲字第2486號裁定送勒戒處所施以觀察、勒戒
    後，因認無繼續施用毒品傾向，於91年11月29日執行完畢釋
    放出所，該次施用毒品犯行並經臺灣臺中地方法院檢察署檢
    察官以91年度毒偵字第2019號、第3385號為不起訴處分確定
    ；復於93年間，因搶奪案件，經臺灣南投地方法院以93年度
    訴字第473 號判決判處有期徒刑1 年8 月確定，95年2 月1
    日因縮短刑期執行完畢出監（據此，本件構成累犯）；又於
    96年7 月14日某時許，因施用第二級毒品案件，經臺灣臺北
    地方法院以97年度易緝字第161 號判決判處有期徒刑3 月，
    如易科罰金，以新臺幣1 千元折算1 日確定（尚未執行）；
    詎仍未知所戒慎，另基於施用第一級毒品海洛因之犯意，於
    97年12月17日某時許，在臺北縣板橋市○○路○ 段57號2 樓
    之1 住處內，以將海洛因摻水置於針筒內注射身體之方式，
    施用第一級毒品海洛因1 次；嗣於97年12月18日23時許，在
    前開住處內，為警查獲，甲○○且同意接受員警採尿，經警
    將其尿液檢體送驗後，呈嗎啡陽性反應。
二、案經臺北縣政府警察局板橋分局報告臺灣板橋地方法院檢察
    署檢察官偵查後起訴。
    理    由
一、認定犯罪事實所憑之證據及理由：
(一)、訊據被告甲○○對其在上揭時間、地點施用第一級毒品海洛
    因之事實，於本院審理中自白不諱；而其為警查獲時，同意
    接受員警採尿，經警將所採集被告尿液檢體送驗後以EIA 酵
    素免疫分析法、GS/MS 氣相層析/ 質譜儀法鑑定結果確呈嗎
    啡陽性反應等情，亦有臺北縣政府警察局板橋分局偵辦毒品
    危害防制條例案被移送人姓名及代碼對照表暨台灣檢驗科技
    股份有限公司98年1 月7 日濫用藥物檢驗報告各1 紙在卷可
    稽（見偵查卷第19、39頁），足徵被告前開自白與事實相符
    ，可以採信。
(二)、按觀察、勒戒或強制戒治執行完畢釋放後，5 年內再犯施用
    第一、二級毒品之罪者，檢察官應依法追訴，毒品危害防制
    條例第23條第2 項定有明文；次按修正毒品危害防制條例就
    施用毒品者，僅於「初犯」及「5 年後再犯」二種情形，有
    其追訴條件之限制，即須於初犯經觀察、勒戒或強制戒治釋
    放後，5 年內均無施用毒品之行為，始能認其前所實施之觀
    察、勒戒或強制戒治已足遮斷毒癮，而得於5 年後再犯時，
    再予適用初犯之規定，重行觀察、勒戒等程序；倘5 年內已
    經再犯，被依法追訴處罰，縱其第3 次（或第3 次以上）施
    用毒品之時間在初犯釋放5 年以後，即與「5 年後再犯」之
    情形有別，且因已於「5 年內再犯」，顯見其再犯率甚高，
    原實施觀察、勒戒或強制戒治，已無法收其實效，而無5 年
    戒斷期之存在，自無再經觀察、勒戒及強制戒治之必要，應
    由檢察官逕行起訴；最高法院著有95年度台非字第59號判決
    、95年度台非字第65號判決意旨可供參照；查被告前於91年
    間，因施用第一級毒品案件，經臺灣臺中地方法院以91年度
    毒聲字第2486 號 裁定送勒戒處所施以觀察、勒戒後，因認
    無繼續施用毒品傾向，於91年11月29日執行完畢釋放出所，
    該次施用毒品犯行並經臺灣臺中地方法院檢察署檢察官以91
    年度毒偵字第2019號、第3385號為不起訴處分確定；復於96
    年7 月14日某時許，因施用第二級毒品案件，經臺灣臺北地
    方法院以97年度易緝字第161 號判決判處有期徒刑3 月，如
    易科罰金，以新臺幣1 千元折算1 日確定等情，有臺灣臺北
    地方法院97年度易緝字第161 號刑事判決書、臺灣高等法院
    被告前案紀錄表在卷可稽，是被告於91年11月29日觀察勒戒
    執行完畢釋放出所後，5 年以內之96年7 月14日，仍因有施
    用毒品犯行，經法院判處罪刑確定，亦甚明確；據此，依諸
    前開條例規定及最高法院判決意旨，因被告在觀察、勒戒執
    行完畢釋放後之5 年內，業有施用毒品之行為，則被告本次
    於97年12月17日再次施用毒品之行為，即與5 年後再犯之情
    形有別，無再經觀察、勒戒、強制戒治之必要，應由檢察官
    逕行起訴，附此敘明；綜上，本件事證已明，被告犯行堪以
    認定。
二、應適用之法律、科刑審酌事由：
(一)、按海洛因屬毒品危害防制條例第2 條第2 項第1 款所規定之
    第一級毒品；是核被告本件所為，係犯同條例第10條第1 項
    之施用第一級毒品罪；其施用前持有第一級毒品海洛因之低
    度行為，為其後施用之高度行為所吸收，不另論罪；又被告
    有如事實欄所載犯罪科刑紀錄，有上開臺灣高等法院被告前
    案紀錄表可稽，則其於有期徒刑執行完畢後，5 年以內故意
    再犯本件有期徒刑以上之罪，為累犯，就其本件犯行，應依
    刑法第47條第1 項規定，加重其刑。
(二)、爰審酌被告犯罪後坦認犯行之態度、犯罪之動機、目的、手
    段等一切情狀，就其本件犯行，量處如主文所示之刑，以示
    懲儆。
據上論斷，應依刑事訴訟法第273 條之1 、第299 條第1 項前段
，毒品危害防制條例第10條第1 項，刑法第11條前段、第47條第
1 項，判決如主文。
本案經檢察官郭季青到庭執行職務
中    華    民    國    98    年    3     月    16    日
                  刑事第十六庭  法  官  陳明偉
以上正本證明與原本無異。
如不服本判決應於送達後10日內向本院提出上訴狀。
                                書記官  陳玉心
中    華    民    國    98    年    3     月    16    日
附錄本案論罪科刑法條全文
毒品危害防制條例第10條
施用第一級毒品者，處 6 月以上 5 年以下有期徒刑。


司法院資訊處製作；財團法人民間司法改革基金會備份。
